【裁判字號】    98,上訴,2799
【裁判日期】    980803
【裁判案由】    毒品危害防制條例
【裁判全文】
臺灣高等法院刑事判決                98年度上訴字第2799號
上  訴  人
即  被  告  甲○○
上列上訴人因違反毒品危害防制條例案件，不服臺灣桃園地方法
院九十八年度審訴緝字第五八號，中華民國九十八年五月十五日
第一審判決（起訴案號：臺灣桃園地方法院檢察署九十七年度毒
偵字第三二○九號），提起上訴，本院判決如下：
    主  文
上訴駁回。
    理  由
一、按刑事訴訟法第三百五十條、第三百六十一條、第三百六十
    二條、第三百六十七條規定，不服地方法院之第一審判決而
    上訴者，須提出上訴書狀，並應敘述具體理由，為上訴必備
    之程式；其所提出之書狀未敘述上訴理由，或僅曾以言詞陳
    述上訴理由者，均應於上訴期間屆滿後二十日內補提理由書
    於第一審法院。惟原審法院對上訴書狀有無記載理由，僅應
    為形式上之審查，認有欠缺，且未據上訴人自行補正者，始
    應定期間先命補正，至於上訴理由是否具體，係屬第二審法
    院審查範圍，不在命補正之列（參照刑事訴訟法第三百六十
    一條之立法意旨）。倘上訴人已提出上訴理由，但所提非屬
    具體理由者，應由第二審法院以上訴不合法律上之程式，判
    決駁回之。而所謂具體理由，必係依據卷內既有訴訟資料或
    提出新事證，指摘或表明第一審判決有何採證認事、用法或
    量刑等足以影響判決本旨之不當或違法，而構成應予撤銷之
    具體事由，始克當之；倘僅泛言原判決認定事實錯誤、違背
    法令、量刑失之過重或輕縱，而未依上揭意旨指出具體事由
    ，或形式上雖已指出具體事由，然該事由縱使屬實，亦不足
    以認為原判決有何不當或違法者，皆難謂係具體理由，俾與
    第二審上訴制度旨在請求第二審法院撤銷、變更第一審不當
    或違法之判決，以實現個案救濟之立法目的相契合，並節制
    濫行上訴（最高法院九十七年度台上字第八九二號裁判意旨
    參照）。又刑罰之量定，本為法院得依職權自由裁量之事項
    ，苟於法定刑度之內，予以量定，且客觀上並無明顯濫權之
    情形者，自不容當事人任憑主觀意見，指摘其違法、失當。
    是原判決倘就如何量定其宣告刑之理由，已敘明審酌之因素
    ，被告仍泛詞指摘量刑過重，而未提出證據資料，以供審查
    ，自難認為其理由已經明確、具體，足以影響判決本旨之不
    當或違法，而構成應予撤銷或變更之具體事由，則所提上訴
    ，即非適法。
二、經查：本件原判決依上訴人即被告甲○○於原審法院審理時
    之自白、扣案之第一級毒品海洛因一包（驗前毛重零點四公
    克，驗餘毛重零點三八公克，含與毒品無法析離之包裝袋一
    個）、注射針筒一支、卷附之臺灣檢驗科技股份有限公司濫
    用藥物檢驗報告（尿液部分）、臺灣檢驗科技股份有限公司
    濫用藥物檢驗報告（毒品部分）、桃園縣政府警察局被採尿
    人尿液暨毒品真實姓名與編號對照表、桃園縣政府警察局搜
    索扣押筆錄及桃園縣政府警察局扣押物品目錄表各一紙為據
    ，認定被告確有施用第一級毒品海洛因之犯行，因而論處被
    告犯毒品危害防制條例第十條第一項之施用第一級毒品罪。
    被告不服原判決，於九十八年六月二日提起上訴，被告上訴
    意旨僅泛稱：伊因背負家計，壓力沉重，為紓解心情，而再
    次吸毒，就犯罪之動機、目的而論，情有可原，且伊於原審
    法院審理時坦承不諱，犯後態度良好，此等均係科刑時應審
    酌之事項，原審法院不察，未於事實、理由欄述及，逕科以
    上開刑責，實嫌過重。又伊父母、兒女需仰賴伊照料扶養及
    教養，伊如長期身陷囹圄，家庭生計將無以維持，後果堪虞
    ，恐衍生社會問題。伊對吸毒行為相當後悔，不僅影響己身
    ，亦使全家陷入絕境，因此日後絕不再吸毒，懇請鈞院審酌
    上開情狀，撤銷原判決，更為適法之判決，以符合刑法第五
    十七條立法之意旨云云。惟按「適用簡式審判程序之有罪判
    決書之製作，準用第四百五十四條之規定。」、「簡易判決
    ，應記載下列事項：一、第五十一條第一項之記載。二、犯
    罪事實及證據名稱。三、應適用之法條。四、第三百零九條
    各款所列事項。五、自簡易判決送達之日起十日內，得提起
    上訴之曉示。但不得上訴者，不在此限。前項判決書，得以
    簡略方式為之，如認定之犯罪事實、證據及應適用之法條，
    與檢察官聲請簡易判決處刑書或起訴書之記載相同者，得引
    用之。」，刑事訴訟法第三百十條之二、第四百五十四條定
    有明文。是適用簡式審判程序之有罪判決書製作可比照簡易
    判決書，以簡略方式為之，毋庸依同法第三百十條之規定記
    載，亦即毋庸記載刑法第五十七條規定事項之審酌及刑罰有
    加重、減輕或免除之理由。本件經原審告以簡式審判程序之
    旨後，被告同意依簡式審判程式進行審理（審他字第39號卷
    第2、3頁），從而原判決因係以簡式審判程序為之，未記載
    科刑審酌事項及加重事由之理由，自無違法。被告上訴意旨
    指稱原判決未於事實、理由欄述及刑法第五十七條規定之審
    酌事項云云，容有誤會，自無可採。再者，依原判決事實欄
    所載，被告經觀察、勒戒及強制戒治程序，復因施用毒品、
    竊盜等案件經原審法院分別判處有期徒刑十月、三月、一年
    確定在案，上開三罪接續執行，於九十五年四月二十七日假
    釋出監，於九十五年十月二十二日縮刑期滿假釋未經撤銷，
    未執行之刑，以執行完畢論，於本案構成累犯，嗣仍不知悔
    改，又觸犯本件犯行，量處有期徒刑1年2月，原審法院就刑
    罰裁量職權之行使，既未逾越法定刑度，亦未濫用自由裁量
    之權限，刑度亦屬妥適，核無不當或違法之情形。被告另以
    原審法院量處刑度過重，伊深感後悔，且有年邁雙親及兒女
    尚待扶養，如身陷囹圄，家庭生計無以維持，恐衍生社會問
    題，請求從輕量刑云云，非但空泛無據，亦未依據卷內既有
    訴訟資料或提出新事證，以指摘或表明第一審判決有何採證
    認事、用法或量刑等足以影響判決本旨之不當或違法，要難
    謂其上訴書狀已經敘述具體理由，揆諸上開規定及說明，本
    件上訴顯無具體理由而不合法定程式，應予駁回，並不經言
    詞辯論為之。
據上論斷，應依刑事訴訟法第三百六十七條前段、第三百七十二
條，判決如主文。
中    華    民    國    98    年    8     月    3     日
                  刑事第二庭審判長法  官  洪光燦
                                  法  官  李麗玲
                                  法  官  宋明蒼
以上正本證明與原本無異。
如不服本判決，應於收受送達後10日內向本院提出上訴書狀，其
未敘述上訴之理由者並得於提起上訴後10日內向本院補提理由書
（均須按他造當事人之人數附繕本）「切勿逕送上級法院」。
                                  書記官  駱麗君
中    華    民    國    98    年    8     月    3     日


司法院資訊處製作；財團法人民間司法改革基金會備份。
